【裁判字號】    97,交聲,1298
【裁判日期】    980123
【裁判案由】    聲明異議
【裁判全文】
臺灣臺南地方法院交通事件裁定        97年度交聲字第1298號
原處分機關  交通部公路總局嘉義區監理所臺南監理站
異議人即
受處分人    甲○○
上列受處分人因違反道路交通管理處罰條例案件，對於交通部公
路總局嘉義區監理所臺南監理站，民國97年7月8日所為之裁決處
分（處分案號：嘉監南字第裁74-S00000000號），聲明異議，本
院裁定如下：
      主  文
異議駁回。
      理  由
一、按受處分人不服道路交通管理處罰條例第8條所定主管機關
    所為之處罰者，得於接到裁決書之翌日起20日內，向管轄地
    方法院聲明異議；又交通法庭認聲明異議不合法律上之程式
    ，且其不合法律上之程式無從補正者，應以裁定駁回之，道
    路交通管理處罰條例第87條第1項、道路交通案件處理辦法
    第18條分別定有明文。次按，依道路交通管理處罰條例第87
    條規定向管轄法院聲明異議之期間，自裁決送達之翌日起算
    ，並得依法扣除在途期間；復按處理違反道路交通管理事件
    ，有關文書送達之程式，依行政程序法之規定；送達，於應
    受送達人之住居所、事務所或營業所為之。但在行政機關辦
    公處所或他處會晤應受送達人時，得於會晤處所為之；道路
    交通案件處理辦法第12條、違反道路交通管理事件統一裁罰
    基準及處理細則第5條、行政程序法第72條第1項亦分別定有
    明文。
二、本院經查：
  (一)異議人即受處分人甲○○於民國97年7月1日晚間22時10分，
    駕駛車牌號碼8M-5599自用一般小客車，在臺南市○○○路○
    段與永安高幹20號前肇事致人受傷，舉發機關以其未立即採
    取救護措施及依規定處置而逃逸製單舉發，嗣原處分機關即
    交通部公路總局嘉義區監理所臺南監理站，以其違規事實明
    確，依道路交通管理處罰條例第62條第4項、第67條第3項 (
    原處分漏引)之規定，裁處罰鍰新臺幣6000元、吊銷駕駛執
    照並1年內禁考；此有該監理站97年7月8日嘉監南字第裁74
    —S00000000號違反道路交通管理事件裁決書1份附卷可憑。
    又本件裁決書，係於裁決當日即由異議人甲○○親自簽名收
    受，復有本院電話紀錄表1紙在卷可按。
  (二)是異議人甲○○如欲對原處分機關所為之裁決聲明異議，應
    自收受送達裁決書之翌日即97年7月9日起至同年7月28日止
    之20日法定期間內提起；又異議人之住所地位於臺南市○○
    ○路○段249巷24號，依法院訴訟當事人在途期間標準第4條
    之規定，並不扣除在途期間。是以異議人至遲應於97年7月
    28日聲明異議，然異議人遲至97年12月24日始具狀聲明異議
    ，此有本院於異議人之聲明異議狀上收狀日期戳章可佐，顯
    已逾越聲明異議之不變期間，其聲明異議自屬不合法律上程
    式，且無從補正，核諸前揭說明，自應將異議人之異議駁回
    。
三、至異議意旨主張：本件交通違規事實，業經臺灣臺南地方法
    院檢察署以97年度調偵字第854號不起訴處分書，認定異議
    人並無肇事逃逸行為乙節；按違法行政處分於法定救濟期間
    經過後，原處分機關得依職權為全部或一部撤銷，行政程序
    法第117條前段定有明文。從而，依前述規定，異議人甲○
    ○於收受本院裁定後，尚得檢附相關資料，向原處分機關（
    即交通部公路總局嘉義區監理所臺南監理站）請求撤銷原裁
    決，併此指明。
四、據上論斷，應依道路交通案件處理辦法第18條，裁定如主文
    。
中    華    民    國    98    年    1    月    23     日
                  交通法庭   法  官  廖建彥
以上正本證明與原本無異。
如不服本裁定應於送達後5日內向本院提出抗告狀（應附繕本）
。
                             書記官  吳揆滿
中    華    民    國    98    年    1    月    23     日


司法院資訊處製作；財團法人民間司法改革基金會備份。
